【裁判字號】    99,易緝,70
【裁判日期】    990831
【裁判案由】    竊盜
【裁判全文】
臺灣桃園地方法院刑事判決              99年度易緝字第70號
公  訴  人  臺灣桃園地方法院檢察署檢察官
被      告  乙○○偵查中冒名.
上列被告因竊盜案件，經檢察官提起公訴（98年度偵字第26118
號），被告於準備程序中先就被訴事實為有罪之陳述，經本院告
以簡式審判之旨，並聽取當事人之意見，合議庭裁定行簡式審判
程序後，本院判決如下：
    主  文
乙○○結夥三人以上攜帶兇器竊盜，累犯，處有期徒刑壹年。
扣案之油壓剪貳支均沒收。
    事  實
一、乙○○前因(一)違反麻醉藥品管理條例案件，於86年8 月22日
    經臺灣臺北地方法院以86年度易字第4634號判決判處有期徒
    刑4 月確定；因(二)竊盜案件，於87年10月9 日經臺灣臺北地
    方法院以87年度易緝字第371 號判決判處有期徒刑8 月確定
    ，前開(一)、(二)案件經定應執行之刑為有期徒刑1 年，於89年
    3 月4 日假釋出監，於89年3 月13日假釋期滿未經撤銷，其
    未執行之刑視為已執行而執行完畢；因(三)違反毒品危害防制
    條例案件，於90年10月29日經臺灣臺北地方法院以90年度簡
    字第3495號判決判處有期徒刑6 月確定；因(四)贓物案件，於
    94年9 月7 日經臺灣臺北地方法院以94年度簡字第962 號判
    決判處有期徒刑4 月確定，前開所犯(三)、(四)案件，經減刑後
    定應執行之刑為有期徒刑4 月又15日，於94年6 月14日易科
    罰金執行完畢出監；因(五)違反毒品危害防制條例案件，於94
    年7 月4 日經臺灣板橋地方法院以94年度簡字第2690號判決
    判處有期徒刑5 月確定，於95年2 月3 日易科罰金執行完畢
    出監。
二、詎乙○○（偵查中冒名邱正良應訊，起訴書記載為有違誤，
    業經到庭實行公訴檢察官予以更正）仍不知悔改，與張金豐
    及孫青雨共三人，於98年11月16日上午8 時30分許，由張金
    豐駕駛車牌號碼DO-7683 號自用小客車搭載乙○○與孫青雨
    ，行經址設桃園縣楊梅鎮○○路5 號之瑞領科技股份有限公
    司（下稱瑞領公司）前，張金豐見有機可趁，提議入內行竊
    ，三人竟基於共同意圖為自己不法所有而竊盜之犯意聯絡，
    由張金豐攜帶其所有客觀上足以危害人之生命身體安全可供
    兇器使用之油壓剪2 支，三人均侵入瑞領公司廠房內（涉犯
    侵入住居罪嫌，未據告訴與起訴）後，共同以前揭油壓剪2
    支，剪斷並竊取該廠房內之電線3 公斤、電纜線15公斤得手
    。嗣經瑞領公司員工甲○○等人發覺，報警處理當場逮捕，
    並扣得張金豐所有供行竊所用之油壓剪2 支，始查知上情。
三、案經桃園縣政府警察局楊梅分局報告臺灣桃園地方法院檢察
    署偵查起訴。
    理  由
一、按刑事訴訟法第273 條之1 第1 項規定除被告所犯為死刑、
    無期徒刑、最輕本刑為3 年以上有期徒刑之罪或高等法院管
    轄第一審案件者外，於審判期日前之準備程序進行中，被告
    先就被訴事實為有罪之陳述時，審判長得告知被告簡式審判
    程序之旨，並聽取當事人、代理人、辯護人及輔佐人之意見
    後，裁定進行簡式審判程序。經查，本件被告乙○○被訴竊
    盜案件，非前開不得進行簡式審判程序之案件，經被告於本
    院準備程序進行中就被訴事實為有罪之陳述，且經本院告知
    被告簡式審判程序之旨，聽取被告及檢察官之意見後，爰依
    上開刑事訴訟法第273 條之1 第1 項之規定，經合議庭裁定
    由受命法官獨任進行簡式審判程序，合先敘明。
二、前揭犯罪事實，業據被告乙○○坦承不諱，核與共同被告張
    金豐與孫青雨於警詢及偵查中所述情節相符（偵查卷第8 頁
    至第11頁、第56頁至第58頁、第78頁至第80頁），並經證人
    即瑞領公司員工甲○○於警詢時指訴歷歷（偵查卷第68頁至
    第70頁），復有贓物具領清單、搜索扣押筆錄、扣押物品目
    錄表、扣押物品清單、警方查獲現場拍攝照片等件在卷可稽
    （偵查卷第70頁至第76頁、第96頁至第97頁）及油壓剪2 支
    扣案可憑。是以前揭補強證據已足資擔保被告所為之任意性
    自白具有相當程度之真實性，而得確信被告自白之犯罪事實
    確屬真實，是以，依刑事訴訟法第156 條第1 項及同條第2
    項規定，自得依前揭被告自白與各該補強證據認定被告確實
    有於前揭時地與共同被告張金豐及孫青雨所為結夥三人以上
    攜帶油壓剪而以之裁剪竊取電線與電纜線之竊盜犯行。次查
    扣案之油壓剪2 支為金屬材質，質地堅硬，剪口部分且有尖
    刃而鋒利，以之朝人敲擊或刺劃，自有傷及人體、危害人命
    ，客觀上對人身安全顯然構成威脅，要屬兇器無誤。再查被
    告三人所為結夥三人以上攜帶兇器竊盜犯行業已既遂乙節，
    據共同被告張金豐於本院審理時供稱：「（照片所示電纜線
    就是你們剪下的電纜線嗎？）是」、「（有捆成一捆，是你
    們捆的嗎？）是」、「（上面有用藍色繩子綁起來嗎？）是
    」、「（是誰綁的？）孫青雨」、「（綁的用意是怕綑好的
    電纜線散開？）應該是」等語（98年度易字第1248號卷第
    123 頁參照）；業據共同被告孫青雨於本院審理時供稱：「
    （照片所示電纜線是你們剪下的電纜線嗎？）對，那是張金
    豐和邱正良剪的，我沒有剪，我只有跟他們進去」、「（張
    金豐說捆好的電纜線是你綁起來的，他說的是否實在？）對
    」、「（你綁的用意是為了集中電纜線，不要讓電纜線散開
    來嗎？）應該是」等語（99年度他字第65號卷第11頁），是
    依渠等之供述，足認被告與渠等共同著手竊取之電線與電纜
    線均係動產，經剪下分段重量分散即可任憑己力搬移取置，
    況又經綑綁可便利攜行，足認被告與張金豐、孫青雨下手行
    竊，將剪下之電線與電纜線加以捆綁，已將竊得之電線與電
    纜線置於實力支配之下無誤，是彼等共同行竊之舉自屬既遂
    ，檢察官認屬竊盜未遂，事實認定尚有誤會，應予敘明。綜
    上所述，本件事證明確，被告結夥三人以上攜帶兇器竊盜犯
    行堪以認定，應依法論科。
三、論罪科刑之法律依據：
  (一)核被告所為，係犯刑法第321 條第1 項第4 款、第3 款之結
    夥三人以上攜帶兇器竊盜罪。檢察官認被告竊行仍未得逞而
    指其係犯加重竊盜未遂罪嫌，稍有未洽，惟此僅涉及犯罪行
    為階段認定有誤，罪名與應適用法條仍屬同一，自不生變更
    起訴法條之問題，在此敘明。
  (二)被告與共同被告張金豐、乙○○就前揭加重竊盜犯行，有犯
    意聯絡與行為分擔，為共同正犯。
  (三)被告前有如事實欄一所載犯罪科刑執行情形，有臺灣高等法
    院被告前案紀錄表在卷可稽，其中所為事實欄一(三)至(五)案件
    經有期徒刑執行完畢後，五年內故意再犯本件有期徒刑以上
    之罪，為累犯，依刑法第47條第1 項之規定，加重其刑。
  (四)爰審酌被告前有如事實欄一所載之竊盜罪等犯罪前科，素行
    不佳，年壯力強然僅因貪圖他人財物，竟不思正途取得，即
    恣意結夥三人攜帶兇器參與本件同質之竊盜犯行之實施，所
    竊得之財物造成瑞領公司損失合計約50,000元，業據證人甲
    ○○於警詢時證述詳確（偵查卷第69頁），然坦承犯行，犯
    後態度尚為良好，兼衡其犯行所用手段、智識程度、品行、
    生活狀況等一切情狀，量處如主文所示之刑。
  (五)扣案之油壓剪2 支，係共同被告張金豐所有，且係供被告與
    共同被告張金豐、孫青雨共犯本件加重竊盜罪所用之物，爰
    依刑法第38條第1 項第2 款之規定，均予宣告沒收。至扣案
    之測電表1 個，非供本件竊盜犯罪所用之物，業據被告及共
    同被告孫青雨於偵查中供明在卷（偵查卷第79頁），爰不予
    沒收之宣告。
  (六)至公訴意旨雖稱請另對被告依法宣告強制工作等語，然查被
    告本次所犯竊盜犯行與其前經判刑確定之竊盜罪等前科，犯
    案時間各有相當之間隔，本件犯行應屬客觀上短暫且未具有
    相當時間延續性之事件，而遍查卷內復查無被告有何犯罪習
    慣，或係因遊蕩或懶惰成習而犯罪之確實憑據，況本院業已
    將被告之前科素行狀況納入其科刑量處之依據，並諭知如主
    文所示之宣告刑，是認被告經宣告如主文所示有期徒刑之執
    行後，已足以袪除其犯罪之惡性，並收教化矯治之效，爰不
    另為強制工作之諭知，附此敘明。
據上論斷，依刑事訴訟法第299 條第1 項前段，刑法第28條、第
321 條第1 項第3 款、第4 款、第47條第1 項、第38條第1 項第
2 款，判決如主文。
本案經檢察官簡方毅到庭執行職務。
中    華    民    國    99    年    8     月    31    日
                  刑事第十一庭法  官  吳宗航
以上正本證明與原本無異。
如不服本判決應於收受判決後10日內向本院提出上訴書狀，並應
敘述具體理由。其未敘述上訴理由者，應於上訴期間屆滿後20日
內向本院補提理由書(均須按他造當事人之人數附繕本)「切勿逕
送上級法院」。
                              書記官   鄭乃甄
中    華    民    國    99    年    8     月    31    日
中華民國刑法第321條第1項
犯竊盜罪而有左列情形之一者，處6 月以上、5 年以下有期徒刑
：
一、於夜間侵入住宅或有人居住之建築物、船艦或隱匿其內而犯
    之者。
二、毀越門扇、牆垣或其他安全設備而犯之者。
三、攜帶兇器而犯之者。
四、結夥三人以上而犯之者。
五、乘火災、水災或其他災害之際而犯之者。
六、在車站或埠頭而犯之者。

司法院資訊處製作；財團法人民間司法改革基金會備份。
